【裁判字號】    89,訴,690
【裁判日期】    900322
【裁判案由】    竊佔
【裁判全文】
臺灣彰化地方法院刑事判決                          八十九年度訴字第六九號
    公  訴  人  臺灣彰化地方法院檢察署檢察官
    被      告  乙○○○
右列被告因竊佔案件，經檢察官提起公訴（八十九年度偵字第二三五七號），本院判
決如左：
    主      文
乙○○○意圖為自己不法之利益，而竊佔他人之不動產，處拘役伍拾伍日，如易科罰
金，以參佰元折算壹日。
    事      實
一、乙○○○意圖為自己不法之利益，於民國八十七年四月間，將其所居住坐落於彰
    化縣員林鎮○○段七四０之一七號土地上門牌編號彰化縣員林鎮○○里○○○路
    一九一巷五十二弄五十三號二層樓建物，擅自增建三、四樓，明知其增建之牆壁
    超過與隔鄰同弄五十五號屋主丙○共同壁之中心線，仍佔用丙○所有坐落彰化縣
    員林鎮○○段七四０之十六地號土地上空空間如附表所示零點八六平方公尺，作
    為乙○○○增建建物三、四樓之連續壁，乙○○○並於一樓房屋東側（前側）原
    小花園部分改建為建物而佔用丙○所有前述土地如附表所示零點零一平方公尺，
    嗣因增建之連續壁引起丙○房屋滲水，丙○方察覺上情。
二、案經丙○訴請臺灣彰化地方法院檢察署檢察官偵查起訴。
    理      由
一、訊據被告乙○○○否認有何竊佔犯意，辯稱：都經過丙○之同意才興建云云。惟
    查：右揭事實，業據告訴人指訴在卷，且證人甲○○於本院證稱：增建時被告有
    去找我，因告訴人住溪湖，而我有他的電話，她叫我幫忙聯絡一下，後來丙○不
    在，其妻接到電話，第二天早上，丙○夫婦就到現場，講一半二人就吵架，到底
    有無同意，我有聽薛太太及丙○說你（指被告）蓋，蓋你的，不要越過我之土地
    等語，而證人即泥水工於本院審理中證稱：被告說有跟業主商談連共同壁要一起
    做等語，足見被告增建越界並未經告訴人之同意，且被告之夫陳增松於偵查中亦
    供認：有超過中心線一事，核與告訴人之指訴相符，並經本院囑託彰化縣員林地
    政事務所派員會同履勘現場屬實，並將占有之位置繪製土地複丈成果圖（如判決
    附件）在卷足稽，復有地籍圖謄本、土地登記簿謄本、勘驗筆錄、現場照片等件
    在卷可憑，被告所辯不足憑信，本件事證明確，被告犯行洵堪認定。
二、核被告所為，係犯刑法第三百二十條第二項之竊佔罪，應依同條第一項之規定處
    斷。爰審酌被告尚無前科之品行、犯罪之動機、目的、手段、佔用之面積大小，
    所生之危害及其犯罪情節不大，並犯後態度等一切情狀，量處如主文所示之刑，
    並諭知易科罰金折算標準，以示懲儆。
據上論斷，應依刑事訴訟法第二百九十九條第一項前段，刑法第三百二十條第二項、
第四十一條第一項，罰金罰鍰提高標準條例第一條前段、第二條，判決如主文。
本件經檢察官王怡仁到庭執行職務。
中      華      民      國    九十    年        三      月    二十二    日
                                  台灣彰化地方法院刑事第二庭
                                      法      官    李  水  源
右正本證明與原本無異。
如不服本判決應於判決送達後十日內向本院提出上訴狀(須附繕本)。
告訴人或被害人對於判決如有不服具備理由請求檢察官上訴者，其上訴期間之計算係
以檢察官收受判決正本之日期為準。
                                      法院書記官    鄭  秀  鑾
中      華      民      國    九十    年      三        月    二十八    日
刑法第三百二十條
意圖為自己或第三人不法之所有，而竊取他人之動產者，為竊盜罪，處五年以下有期
徒刑、拘役或五百元以下罰金。
意圖為自己或第三人不法利益，而竊佔他人之不動產者，依前項之規定處斷。
前二項之未遂犯罰之。
前二項之未遂犯罰之。


司法院資訊處製作；財團法人民間司法改革基金會備份。
